【裁判字號】    97,訴,796
【裁判日期】    971017
【裁判案由】    毒品危害防制條例
【裁判全文】
臺灣士林地方法院刑事判決               97年度訴字第796號
    公  訴  人  臺灣士林地方法院檢察署檢察官
    被      告  甲○○
上列被告因違反毒品危害防制條例案件，經檢察官提起公訴（97
年度撤緩偵字第73號），因被告於準備程序中就犯罪事實為有罪
陳述，經合議庭裁定依簡式審判程序審理，判決如下：
    主  文
甲○○施用第一級毒品，累犯，處有期徒刑柒月。扣案之第一級
毒品海洛因壹包（驗餘淨重零點壹貳伍玖公克）沒收銷燬之，包
裝第一級毒品海洛因之包裝袋壹個（淨重零點貳公克）、注射針
筒壹支，均沒收。
    事  實
一、甲○○曾因違反肅清煙毒條例案件，分別經臺灣高等法院82
    年度上訴字第6947號判處有期徒刑4 年6 月、臺灣臺北地方
    法院83年度訴字第1670號判處有期徒刑3 年6 月確定，上開
    兩徒刑接續執行，於86年4 月24日縮短刑期假釋出監；嗣因
    於假釋期間之91年間施用毒品而經撤銷假釋，並經本院91年
    度毒聲字第599 號裁定送勒戒處所觀察、勒戒後，認有繼續
    施用毒品之傾向，經本院91年度毒聲字第790 號裁定令入戒
    治處所施以強制戒治，嗣經評估認無繼續強制戒治之必要，
    經本院91年度毒聲字第1391號裁定停止戒治，所餘戒治期間
    付保護管束，嗣於92年7 月24日保護管束期滿視為強制戒治
    執行完畢，由臺灣士林地方法院檢察署檢察官以92年度戒毒
    偵字第56號為不起訴處分；並接續執行前述撤銷假釋後之殘
    刑有期徒刑4 年8 月，甫於96年3 月10日縮刑期滿執行完畢
    。
二、詎甲○○仍不知悔改，基於施用第一級毒品之犯意，於96年
    7 月29日下午2 時許，在臺北市○○路與虎林街附近巷弄內
    ，以針筒注射之方式，施用第一級毒品海洛因一次。嗣於翌
    （30）日下午2 時30分許，為警在臺北市○○路與虎林街口
    查獲，並扣得其所有預備供施用之第一級毒品海洛因1 包（
    海洛因驗餘淨重0.1259公克，包裝袋淨重0.2 公克）、注射
    針筒1 支。
三、案經臺北市政府警察局松山分局報告臺灣臺北地方法院檢察
    署呈請臺灣高等法院檢察署令轉臺灣士林地方法院檢察署檢
    察官偵查起訴。
    理  由
一、上揭事實，業據被告甲○○於審理中坦承不諱（見本院97年
    10月3 日審理筆錄）；又被告為警查獲後所採集之尿液檢體
    ，經送驗以氣相層析質譜儀檢驗結果，呈嗎啡及可待因陽性
    反應，有臺灣尖端先進生技醫藥股份有限公司96年8 月17日
    濫用藥物檢驗報告1 紙附卷可稽（見96年度毒偵字第2458號
    偵查卷第46頁）；再扣案物一小包（內容物驗餘淨重0.1259
    公克，包裝袋淨重0.2 公克），其內確為第一級毒品海洛因
    ，亦有交通部民用航空局航空醫務中心96年8 月10日航藥鑑
    字第0961130 號毒品鑑定書1 紙在卷可參（見同上偵查卷第
    41頁）；且按以氣相層析質譜儀之方法作藥物及其代謝產物
    之定性及定量分析檢驗者，幾乎不會有偽陽性反應產生，亦
    即如尿液中未含有煙毒之反應者，即不可能產生因藥物所引
    起之偽陽性反應，而人體施用海洛因後，平均尿液可檢驗出
    嗎啡陽性反應之時限為26小時等情，業據行政院國軍退除役
    官兵輔導委員會榮民總醫院83年4 月7 日（83）北總內字第
    03059 號、行政院衛生署81年9 月8 日（81）藥檢1 字第81
    114885號函示醫學上之專門意見在案，此外，復有扣案之第
    一級毒品海洛因1 包（海洛因驗餘淨重0.1259公克，包裝袋
    淨重0.2 公克）及注射針筒1 支可憑，足認被告出於任意性
    之自白與事實相符，而堪採信。又被告前於91年間施用毒品
    ，經本院91年度毒聲字第599 號裁定送勒戒處所觀察、勒戒
    後，認有繼續施用毒品之傾向，經本院91年度毒聲字第790
    號裁定令入戒治處所施以強制戒治，嗣經評估認無繼續強制
    戒治之必要，經本院91年度毒聲字第1391號裁定停止戒治，
    所餘戒治期間付保護管束，嗣於92年7 月24日保護管束期滿
    視為強制戒治執行完畢，由臺灣士林地方法院檢察署檢察官
    以92年度戒毒偵字第56號為不起訴處分等情，有臺灣高等法
    院被告前案紀錄表在卷可參，被告於強制戒治執行完畢釋放
    後，5 年內再犯本件施用毒品犯罪，事證明確。
二、按海洛因為毒品危害防制條例第2 條第2 項第1 款所規定之
    第一級毒品，核被告所為，係犯毒品危害防制條例第10條第
    1 項之施用第一級毒品罪。被告施用第一級毒品前後持有毒
    品之行為，係施用毒品之低度行為，應為其施用毒品之高度
    行為所吸收，不另論罪。被告曾因違反肅清煙毒條例案件，
    分別經臺灣高等法院82年度上訴字第6947號判處有期徒刑4
    年6 月、臺灣臺北地方法院83年度訴字第1670號判處有期徒
    刑3 年6 月確定，上開兩徒刑接續執行，於86年4 月24日縮
    短刑期假釋出監，嗣因於假釋期間內施用毒品而經撤銷假釋
    ，應執行殘刑有期徒刑4 年8 月，甫於96年3 月10日縮刑期
    滿執行完畢等情，有臺灣高等法院被告前案紀錄表在卷可按
    ，其於5 年以內故意再犯本件有期徒刑以上之罪，為累犯，
    應依刑法第47條第1 項之規定，加重其刑。爰審酌被告施用
    毒品，對個人身心戕害甚鉅，且有如事實欄所述多次施用毒
    品前科，竟仍再犯本件施用第一級毒品犯行，並無足取，惟
    念其於犯罪後坦承犯行不諱，暨被告之生活狀況、品行、智
    識程度等一切情狀，量處如主文所示之刑，以資懲戒。末查
    扣案之第一級毒品海洛因1 包（海洛因驗餘淨重0.1259公克
    ），為查獲之第一級毒品，應依毒品危害防制條例第18條第
    1 項前段規定宣告沒收銷燬；又包裝上開海洛因之包裝袋1
    個（淨重0.2 公克），有防止毒品裸露、逸出及潮濕之功用
    ，並便於攜帶使用，係被告所有而預備供其施用毒品犯罪所
    用之物，又注射針筒1 支，雖無證據證明本質上係「專」供
    被告施用毒品之器具，惟係被告所有而預備供其施用毒品犯
    罪所用之物，均據被告供承在卷，爰均依刑法第38條第1項
    第2 款規定，宣告沒收。
據上論斷，應依刑事訴訟法第273 條之1 第1 項、第299 條第1
項前段，毒品危害防制條例第10條第1 項、第18條第1 項前段，
刑法第11條前段、第47條第1 項、第38條第1 項第2 款，判決如
主文。
本案經檢察官張紜瑋到庭執行職務
中    華    民    國    97    年    10    月    17    日
                        刑事第五庭  法  官  孫  曉  青
上正本證明與原本無異。
如不服本判決應於送達後10日內向本院提出上訴狀。
                                    書記官  彭  莉  婷
中    華    民    國    97    年    10    月    17    日
附錄本案論罪科刑法條全文
毒品危害防制條例第10條第1 項
施用第一級毒品者，處6 月以上5 年以下有期徒刑。


司法院資訊處製作；財團法人民間司法改革基金會備份。
